【裁判字號】    95,易,1069
【裁判日期】    950825
【裁判案由】    贓物
【裁判全文】
臺灣高雄地方法院刑事判決              95年度易字第1069號
公  訴  人  臺灣高雄地方法院檢察署檢察官
被      告  乙○○
上列被告因贓物案件，經檢察官提起公訴（95年度偵字第11429
號）及移送併辦（95年度偵字第14555 號），被告於本院準備程
序為有罪之陳述，經合議庭裁定由受命法官依簡式審判程序獨任
審理，判決如下：
    主  文
乙○○連續故買贓物，累犯，處有期徒刑拾月。
    事  實
一、乙○○前因違反替代役實施條例案件，經法院於民國93年12
    月14日判處有期徒刑3 月確定，於93年12月30日入監服刑，
    於94年3 月29日縮刑期滿執行完畢。詎不知悔改，明知陳建
    祥（另由檢察官通緝中）駛往其所經營、位於高雄市鼓山區
    ○○○路234 號汽車修復廠（下稱上開修車廠）之自用小客
    車，均係來路不明之贓車，竟基於概括犯意，連續於附表1
    所示之時點、以該附表所示之代價，而予以故買之，資為修
    車廠中古零件來源之一。嗣因乙○○遲未能支付故買上開贓
    車款項，遂遭陳建祥指派張權雄等人（檢察官另案偵查中）
    ，於95年4 月18日上午10、11時許，先將乙○○強行帶往高
    雄市前鎮區○○○路之小叮噹娛樂廣場等候陳建祥前來，期
    間乙○○趁隙向執行巡邏員警求援，且主動員警供承上開故
    買贓物犯行，並自願帶同警方前往上開汽車修復廠搜索、查
    扣附表1 所示之自用小客車3 輛，自首而接受裁判。
二、案經丁○○、甲○○訴由高雄市政府警察局前鎮分局報請臺
    灣高雄地方法院檢察署檢察官偵查起訴。
    理  由
一、本件被告乙○○所犯為死刑、無期徒刑或最輕本刑為3 年以
    上有期徒刑以外之罪，其於準備程序中就被訴犯罪事實，為
    有罪之陳述，經法官告知簡式審判程序之旨，並聽取當事人
    之意見後，依刑事訴訟法第273 條之1 第1 項規定，裁定由
    受命法官獨任進行簡式審判程序，合先指明。
二、上開犯罪事實，業據被告於本院審理時坦承不諱，核與證人
    即上開汽車修復廠出租人林茂全，及證人即被害人戊○○、
    丁○○、甲○○於警詢中陳述之車輛失竊情節大致相符，並
    有扣押筆錄暨扣押物品目錄表1 份、贓物認領保管單3 紙、
    車籍作業認可資料3 紙、車輛失竊及尋獲電腦通知單各3 紙
    附表1 所示之自用小客車3 輛扣案可憑，足認被告之自白核
    與事實相符，可堪採為認定犯罪事實之依據，本件事證明確
    ，被告各該故買贓車之犯行，均至堪認定。
三、查被告行為後，如附表2 所示之相關法律均業經變更，並俱
    於95年7 月1 日施行，玆經整體比較結果，裁判時法並未較
    為有利，從而依刑法第2 條第1 項規定，自應適用各該行為
    時法，亦即修正前法，合先指明。是故核被告所為，均係犯
    修正前刑法第349 條第2 項之故買贓物罪；其前後3 次故買
    贓物犯行，時間緊接，手法相同，觸犯構成要件相同之罪名
    ，顯然基於概括犯意反覆實施者，應依修正前刑法第56條之
    連續犯規定論以一罪，並加重其刑。又被告曾因違反替代役
    實施條例案件，經法院於93年12月14日判處有期徒刑3 月確
    定，於93年12月30日入監服刑，於94年3 月29日縮刑期滿執
    行完畢一節，有臺灣高等法院被告前案紀錄表1 份在卷可按
    ，其於該有期徒刑執行完畢後，5 年內再犯本件有期徒刑以
    上之罪，為累犯，應依修正前刑法第47條之規定加重其刑，
    並遞加之。末被告在故買遭物犯行遭司法警察機關發覺前，
    主動員警供承上開犯行，並自願帶同警方前往上開汽車修復
    廠搜索、查扣附表1 所示之自用小客車一節，有被告出具之
    自願受搜索同意書暨該次搜索、扣押筆錄、扣押物品目錄表
    1 份在卷可憑，是以被告對於未經發覺之犯罪自首而接受裁
    判，應依修正前刑法第62條前段之規定，減輕其刑，並先加
    後減。
四、本院審酌被告年紀尚輕，不思以正當途徑賺取所得，竟一再
    故買贓物，助長竊盜犯行，另也致令各該被害人無法及時順
    利尋回失竊物品，誠屬不該，惟念其於本院審理中已能坦承
    犯行、有所悔悟，犯後態度尚可，末並斟酌被告之智識程度
    、經濟狀況及被害人所受損害程度非輕，且被告迄未賠償被
    害人損害等一切情狀，爰量處如主文所示之刑，以示警懲。
據上論斷，應依刑事訴訟法第273 條之1 第1 項、第299 條第1
項前段，刑法第2 條第1 項前段，修正前刑法（下同）第349 條
第2 項、第56條、第47條、第62條前段，判決如主文。
本案經檢察官丙○○到庭執行職務。
中    華    民    國    95    年    8     月    25    日
                  刑事第十庭  法  官  莊珮吟
以上正本證明與原本無異。
如不服本判決，應於判決送達後10日內，向本院提出上訴狀。
中    華    民    國    95    年    8     月    25    日
                              書記官  蔡妮君
┌───────────────────────────────────────────────┐
│附表1：                                                                                       │
├─┬──────┬────┬───────┬───┬────┬────────────────┤
│編│時        間│車牌號碼│車輛廠牌、顏色│所有人│故買價格│備                            註│
│號│            │        │              │使用人│(新臺幣)│                                │
├─┼──────┼────┼───────┼───┼────┼────────────────┤
│1 │95年2 月中旬│ZR-8948 │三陽雅哥‧白色│戊○○│1 萬元  │1.95年2 月16日晚間9 時許發現遭竊│
│  │            │        │              │      │        │2.中控電腦、輪胎業遭拆卸        │
├─┼──────┼────┼───────┼───┼────┼────────────────┤
│2 │95年4 月上旬│1120-KW │中華三菱‧黑色│丁○○│2 萬元  │1.95年3月31日下午1 時許發現遭竊 │
│  │            │        │              │      │        │2.行車電腦、音響及擴音器、儀錶板│
│  │            │        │              │      │        │  、三環錶、尾翼、無線電業遭拆卸│
├─┼──────┼────┼───────┼───┼────┼────────────────┤
│3 │95年4 月中旬│C7-0383 │三陽喜美‧銀色│甲○○│1,5000元│1.95年4 月11日上午10時許發現遭竊│
│  │            │        │              │      │        │2.引擎、椅子、音響主機、水箱護罩│
│  │            │        │              │      │        │  、變速箱業遭拆卸              │
└─┴──────┴────┴───────┴───┴────┴────────────────┘
┌───────────────────────────────────────────────┐
│附表2：                                                                                       │
├──────┬─────────────┬─────────────┬───────┬────┤
│相關變更條文│行為時法（下稱舊法）之內容│裁判時法（下稱新法）之內容│比  較  理  由│備    註│
├──────┼─────────────┼─────────────┼───────┼────┤
│【罰金刑貨幣│依法律應處罰金、罰鍰者，就│中華民國94年1 月7 日法修正│刑法之貨幣單位│經依現行│
│單位之變更】│其原定數額得提高為2 倍至10│施行後，刑法分則編所定罰金│由「元（指銀元│法規所定│
│罰金罰鍰提高│倍（刑法乃係定明10倍）。第│之貨幣單位為新臺幣。94年1 │）」變更為「新│貨幣單位│
│標準條例第1 │1 條所定得提高倍數之規定，│月7 日刑法修正時，刑法分則│臺幣」，且刑法│折算新臺│
│條前段、第5 │於本條例修正後制定之法律，│編未修正之條文定有罰金者，│分則之罰金數額│幣條例第│
│條→刑法施行│不適用之；本條例修正前公布│自94年1 月7 日刑法修正施行│，亦視該分則先│2 條之規│
│法第1 之1 條│之法律，於本條例修正後修正│後，就其所定數額提高為30倍│前曾修正與否，│定折算後│
│第1 項、第2 │其罰金罰鍰數額或法律經全部│。但72年6 月26日至94年1 月│而分別提高3 或│等值，是│
│項          │修正而其罰金罰鍰數額未予變│7 日新增或修正之條文，就其│30倍。        │新法並未│
│            │更者，亦同。              │所定數額提高為3 倍。      │              │較有利。│
├──────┼─────────────┼─────────────┼───────┼────┤
│【罰金刑最低│罰金：（銀元）1 元以上。有│罰金：新臺幣1000元以上，以│罰金刑之最低度│舊法均較│
│度刑之變更與│期徒刑加減者，其最高度及最│百元計算。有期徒刑或罰金加│刑，由銀元10元│為有利。│
│加、減】刑法│低度同加減之。拘役或罰金加│減者，其最高度及最低度同加│（亦經提高）即│        │
│第33條第5 款│減者，僅加減其最高度。    │減之。拘役加減者，僅加減其│新臺幣30元，提│        │
│、第67條、第│                          │最高度。                  │高為新臺幣1000│        │
│68條        │                          │                          │元；且加（減）│        │
│            │                          │                          │之最低數額，亦│        │
│            │                          │                          │由銀元1 元即新│        │
│            │                          │                          │臺幣3 元，提高│        │
│            │                          │                          │成為新臺幣100 │        │
│            │                          │                          │元；又罰金刑之│        │
│            │                          │                          │最低度刑亦同加│        │
│            │                          │                          │（減）之。    │        │
├──────┼─────────────┼─────────────┼───────┼────┤
│ 【連續犯】 │第56條：「連續數行為而犯同│（刪除）                  │新法刪除連續犯│被告先後│
│            │一之罪名者，以一罪論。但得│                          │之規定。      │3 次故買│
│            │加重其刑至2 分之1 。」    │                          │              │贓物之犯│
│            │                          │                          │              │行，依新│
│            │                          │                          │              │法須分論│
│            │                          │                          │              │併罰，依│
│            │                          │                          │              │舊法則僅│
│            │                          │                          │              │論一罪，│
│            │                          │                          │              │是舊法有│
│            │                          │                          │              │利。    │
├──────┼─────────────┼─────────────┼───────┼────┤
│【累犯變更】│受有期徒刑之執行完畢，或受│受徒刑之執行完畢，或一部之│前案依軍法裁判│本案不論│
│修正前刑法第│無期徒刑或有期徒刑一部之執│執行而赦免後，5 年以內故意│者，及因過失再│適用舊法│
│47條、第49條│行而赦免後，5 年以內再犯有│再犯有期徒刑以上之罪者，為│犯有期徒刑以上│或新法，│
│→修正後刑法│期徒刑以上之罪者，為累犯，│累犯，加重本刑至2 分之1 。│之罪者，是否構│均構成累│
│第47條第1 項│加重本刑至2 分之1 。累犯之│第98條第2 項關於因強制工作│成累犯，新舊法│犯，是以│
│、第2 項、第│規定，於前所犯罪依軍法或於│而免其刑之執行者，於受強制│規定互歧。且新│新法並未│
│49條        │外國法院受裁判者，不適用之│工作處分之執行完畢或一部之│法復另行增訂強│較有利。│
│            │。                        │執行而免除後，5 年以內故意│制工作執行完畢│        │
│            │                          │再犯有期徒刑以上之罪者，以│後之擬制累犯規│        │
│            │                          │累犯論。累犯之規定，於前所│定。          │        │
│            │                          │犯罪在外國法院受裁判者，不│              │        │
│            │                          │適用之。                  │              │        │
├──────┼─────────────┼─────────────┼───────┼────┤
│【自首變更】│對於未發覺之罪自首而受裁判│對於未發覺之罪自首而受裁判│自首由一律必減│舊法有利│
│ 刑法第62條 │者，減輕其刑。但有特別規定│者，「得」減輕其刑。但有特│輕其刑，變更為│。      │
│            │者，依其規定。            │別規定者，依其規定。      │「得」減輕其刑│        │
│            │                          │                          │。            │        │
╠══════╪═════════════╧═════════════╧═══════╧════╣
║整體比較結果│新舊法均構成累犯，惟舊法之罪數較少，且自首係必減輕其刑，又罰金刑之最低度刑較低，║
║            │均較為有利。                                                                    ║
╚══════╧════════════════════════════════════════╝
附錄本案所犯法條：
《刑法第349 條第2 項》
搬運、寄藏、故買贓物或為牙保者，處5 年以下有期徒刑、拘役
或科或併科1000元以下罰金。


司法院資訊處製作；財團法人民間司法改革基金會備份。
